【裁判字號】    97,交聲,2568
【裁判日期】    971031
【裁判案由】    交管條例聲異
【裁判全文】
臺灣板橋地方法院交通事件裁定        97年度交聲字第2568號
原處分機關  交通部公路總局臺北區監理所板橋監理站
受處分人即
異  議  人  甲○○
上列受處分人因違反道路交通管理處罰條例案件，對於交通部公
路總局臺北區監理所板橋監理站97年9 月11日以板監裁字裁41-C
00000000號所為之處分不服，聲明異議，本院裁定如下：
    主  文
異議駁回。
    理  由
一、按汽車駕駛人，行經有燈光號誌管制之交岔路口闖紅燈者，
    處新台幣（下同）一千八百元以上五千四百元以下罰鍰，道
    路交通管理處罰條第五十三條第一項定有明文；又違反上開
    規定者，應記違規點數三點之處分，同條例第六十三條第一
    項第三款亦有明定。
二、原處分意旨略以：本件異議人即受處分人甲○○於民國九十
    七年八月四日凌晨零時三十分許，騎乘車牌號碼為ＬＭＢ－
    七四０號重型機車，行經有燈光號誌管制之臺北縣中和市○
    ○路與圓通路交岔路口左轉至圓通路時闖紅燈，經臺北縣政
    府警察局中和分局錦和派出所執勤警員當場以北縣警交字第
    Ｃ00000000號違反道路交通管理事件通知單舉發，
    嗣異議人於九十七年八月二十日提出申訴，經交通部公路總
    局臺北區監理所於九十七年九月十一日以板監裁字裁四一－
    Ｃ00000000號裁決書裁處異議人罰鍰二千七百元，
    並記違規點數三點。異議意旨略以：當時警員在凌晨零時三
    十分開出本件違規單，異議人在昏暗中簽名，並問警員罰款
    金額，警員僅告知一千元多元，並說裁決所會寄通知單給異
    議人，異議人等了一陣子未收到交通違規通知單，上網查詢
    才知道繳款時間已超過一日，並已加重罰款，異議人願意接
    受違規行為之罰款一千八百元，但因警員誤導異議人等待罰
    單，而逾期繳款所加重九百元罰款異議人不服，請求撤銷追
    加之罰金九百元等語。
三、經查：
  (一)異議人即受處分人甲○○，於九十七年八月四日凌晨零時三
    十分許，騎乘車牌號碼ＬＭＢ－七四０號號重型機車，行經
    臺北縣中和市○○路與圓通路交岔路口左轉至圓通路時，因
    有「駕車行經有燈光號誌管制之交岔路口闖紅燈」之違規事
    實，經臺北縣政府警察局中和分局錦和派出所員警以北縣警
    交字第Ｃ00000000號舉發通知單當場舉發，並經異
    議人當收簽收，此有上開舉發通知單影本一紙、交通部公路
    總局臺北區監理所板橋監理站九十七年九月十一日板監裁字
    裁四一－Ｃ00000000號裁決書一紙附卷足佐，此亦
    為異議人所不爭執，是異議人騎乘前揭重型機車，於上開時
    、地，確有闖紅燈之違規事實，洵堪認定。
  (二)按道路交通管理處罰條例第九條規定：行為人接獲違反道路
    交通管理事件通知單後，於十五日內得不經裁決，逕依第九
    十二條第三項之罰鍰基準規定，向指定之處所繳納結案；不
    服舉發事實者，應於十五日內，向處罰機關陳述意見；其不
    依通知所定期限前往指定處所聽候裁決，且未依規定期限繳
    納罰鍰結案或向處罰機關陳述意見者，處罰機關得逕行裁決
    之。異議人為領有駕駛執照之駕駛人，對上開交通管理處罰
    條例之規定，自無從委為不知。且異議人於違規遭當場攔停
    舉發時，已於舉發通知單上簽名，並收受該舉發通知單，而
    舉發通知單上亦明確載明「應到案日期」為「九十七年八月
    十九日」及「應到案處所」為「板橋監理所」，有上開舉發
    通知單一件在卷可考，是異議人自應知悉應於舉發通知單上
    所載期限內繳納罰鍰或陳述意見，而不須另待執勤警員告知
    。異議人於違規當日即已得悉其違規事實，自應主動向監理
    單位查詢其應到案處所及罰鍰金額，竟怠於自動繳納罰鍰或
    到案聽候裁決，而致逾越應到案日期始提出申訴，即應承受
    逾期加重裁罰之不利益。故本件異議人前揭所辯，顯係卸責
    之詞，要無足採。
四、從而，本件異議人前開違規事證已足堪認定。則原處分機關
    依道路交通管理處罰條例第五十三條第一項、第六十三條第
    一項第三款、違反道路交通管理事件統一裁罰基準表之規定
    ，裁處受處分人罰鍰二千七百元，並記違規點數三點，核無
    違誤，本件受處分人之異議為無理由，自應將其異議駁回。
據上論結，應依道路交通案件處理辦法第十九條，裁定如主文。
中    華    民    國    97    年    10    月    31    日
                      交通法庭  法  官  李幼妃
以上正本證明與原本無異
如不服本裁定應於送達後5日內向本院提出抗告狀
                                書記官  黃頌棻
中    華    民    國    97    年    10    月    31    日


司法院資訊處製作；財團法人民間司法改革基金會備份。
